【裁判字號】    98,訴,117
【裁判日期】    980211
【裁判案由】    毒品危害防制條例
【裁判全文】
臺灣臺北地方法院刑事判決               98年度訴字第117號
公  訴  人  臺灣臺北地方法院檢察署檢察官
被      告  甲○○
                    （另案在臺灣臺北監獄執行中）
上列被告因違反毒品危害防制條例案件，經檢察官提起公訴（九
十七年度毒偵字第三七五九號），被告於本院準備程序中就被訴
事實為有罪之陳述，經告知簡式審判程序之旨，並聽取公訴人及
被告之意見後，本院合議庭認為適宜由受命法官獨任進行簡式審
判程序而裁定改由受命法官獨任進行簡式審判程序審理，判決如
下：
    主      文
甲○○施用第一級毒品，累犯，處有期徒刑壹年。
    事實及理由
一、本案犯罪事實除：甲○○有多次違反肅清煙毒條例案件前科
    ，前因施用第一級毒品海洛因案件，經臺灣臺北地方法院檢
    察署檢察官聲請本院以八十九年度毒聲字第一七九六號裁定
    送勒戒處所觀察、勒戒，並經該署檢察官將之送臺灣臺北看
    守所附設勒戒處所執行觀察、勒戒後，因有繼續施用毒品之
    傾向，而經本院裁定強制戒治，於民國九十五年四月間，因
    犯竊盜罪，經本院以九十五年度易字第七四一號判決判處有
    期徒刑四月確定；於九十五年八月間，因犯施用第一級毒品
    罪，經本院以九十五年度訴字第一二四八號判決判處有期徒
    刑十月，嗣經上訴至臺灣高等法院以九十五年度上訴字第三
    九四八號案件受理後，因撤回上訴而確定，二案經本院以九
    十六年度聲字第二五一號裁定定應執行刑有期徒刑一年確定
    ，再經本院以九十六年度聲減字第四七五號裁定減刑為有期
    徒刑二月、五月，並定應執行刑有期徒刑六月確定，於九十
    六年七月十六日縮刑期滿執行完畢出監。於九十七年三月間
    ，因犯施用第一級毒品罪，經本院以九十七年度訴字第二八
    七號判決判處有期徒刑十月，嗣經上訴至臺灣高等法院以九
    十七年度上訴字第二四五五號案件受理後，因撤回上訴而確
    定；於九十七年六月間，因犯施用第一級毒品罪，經本院以
    九十七年度訴字第七六八號判決判處有期徒刑十月，嗣經臺
    灣高等法院以九十七年度上訴字第三四四○號判決上訴駁回
    確定，該二案並經臺灣高等法院以九十七年度聲字第三三六
    二號裁定定應執行刑有期徒刑一年六月確定。於九十七年十
    月間，因犯施用第一級毒品罪，經本院以九十七年度訴字第
    一八七○號判決判處有期徒刑一年確定（現在臺灣臺北監獄
    執行中，指揮書執畢日期為一百年四月二十一日），應予補
    充，證據應補載被告甲○○於本院準備程序及審理時之自白
    （見本院九十八年二月四日準備程序筆錄、審判筆錄）、本
    院八十九年度毒聲字第一七九六號刑事裁定、八十九年度毒
    聲字第一九八一號刑事裁定、九十年度毒聲字第八○○號刑
    事裁定、臺灣臺北地方法院檢察署檢察官九十年度戒毒偵字
    第二○三號不起訴處分書、本院九十五年度訴字第一二四八
    號刑事判決、九十七年度訴字第二八七號刑事判決、九十七
    年度訴字第七六八號刑事判決、九十七年度訴字第一八七○
    號刑事判決、臺灣高等法院九十七年度上訴字第三四四○號
    刑事判決外，其餘犯罪事實及證據均引用如附件所示之起訴
    書之記載。
二、查海洛因屬毒品危害防制條例第二條第二項第一款所稱之第
    一級毒品，核被告所為，係犯毒品危害防制條例第十條第一
    項之施用第一級毒品罪。其持有第一級毒品海洛因之低度行
    為為施用第一級毒品海洛因之高度行為所吸收，不另論罪。
    查被告於九十五年四月間，因犯竊盜罪，經本院以九十五年
    度易字第七四一號判決判處有期徒刑四月確定；於九十五年
    八月間，因犯施用第一級毒品罪，經本院以九十五年度訴字
    第一二四八號判決判處有期徒刑十月，嗣經上訴至臺灣高等
    法院以九十五年度上訴字第三九四八號案件受理後，因撤回
    上訴而確定，二案經本院以九十六年度聲字第二五一號裁定
    定應執行刑有期徒刑一年確定，再經本院以九十六年度聲減
    字第四七五號裁定減刑為有期徒刑二月、五月，並定應執行
    刑有期徒刑六月確定，於九十六年七月十六日縮刑期滿執行
    完畢出監，有臺灣高等法院被告前案紀錄表在卷可按，是被
    告受前開徒刑執行完畢後，五年以內故意再犯本案有期徒刑
    以上之罪，為累犯，應依刑法第四十七條第一項之規定，加
    重其刑。爰審酌被告前經觀察勒戒、強制戒治之矯治處遇、
    刑罰科處及執行完畢後，猶為本案之施用第一級毒品海洛因
    行為，惟其所為主要係戕害自身，並未直接積極損害他人之
    利益，品行、犯罪之動機、目的、手段、生活狀況、智識程
    度暨犯罪後於偵、審中均坦承犯行，頗知悔悟等一切情狀，
    認公訴人於本院審理中所求處之有期徒刑一年二月，尚嫌過
    重，爰量處如主文所示之刑。
三、另本案為適用簡式審判程序之案件，依刑事訴訟法第三百十
    條之二之規定，此有罪判決書之製作，準用刑事訴訟法第四
    百五十四條之規定，附此敘明。
據上論斷，應依刑事訴訟法第二百七十三條之一第一項、第二百
九十九條第一項前段、第三百十條之二、第四百五十四條第二項
，毒品危害防制條例第十條第一項，刑法第十一條前段、第四十
七條第一項，判決如主文。
本案經檢察官楊展庚到庭執行職務
中    華    民    國    98    年    2     月    11    日
                  刑事第十一庭  法  官  黃紹紘
以上正本證明與原本無異。
如不服本判決應於收受送達後十日內向本院提出上訴書狀，並應
敘述具體理由；其未敘述上訴理由者，應於上訴期間屆滿後二十
日內向本院補提理由書（均須按他造當事人之人數附繕本）「切
勿逕送上級法院」。告訴人或被害人如對於本判決不服者，應具
備理由請求檢察官上訴，其上訴期間之計算係以檢察官收受判決
正本之日期為準。
                                書記官  陳靜君
中    華    民    國    98    年    2     月    19    日
附錄本案論罪科刑所犯法條全文
毒品危害防制條例第十條
施用第一級毒品者，處六月以上五年以下有期徒刑。
施用第二級毒品者，處三年以下有期徒刑。
附件：
臺灣臺北地方法院檢察署檢察官起訴書
                                    97年度毒偵字第3759號
    被      告  甲○○  男  37歲（民國○○年○月○○日生）
                        籍設臺北縣新店市○○路○段74巷8之
                          1號3樓
                        現於臺灣臺北監獄執行
                        國民身分證統一編號：Ｚ000000000號
上列被告因違反毒品危害防制條例案件，業經偵查終結，認應提
起公訴，茲敘述犯罪事實、證據並所犯法條如下：
        犯罪事實
一、甲○○曾於民國89年間，因施用第1級毒品海洛因案件，經
    臺灣臺北地方法院 (下稱臺北地院)以89年度毒聲字第1981
    號裁定令入戒治處所施以強制戒治1年，而自89年11月21日
    起，送臺灣臺北戒治所強制戒治，因戒滿3月，其成效經評
    定為合格，符合停止戒治要件，無繼續戒治之必要，另由臺
    北地院以90年度毒聲字第800號裁定停止戒治，所餘戒治期
    間付保護管束。迄於90年8月18日，保護管束期滿，由本署
    檢察官以90年度戒毒偵字第203號為不起訴處分確定，詎其
    於前開強制戒治執行完畢後5年內，因施用第一級毒品海洛
    因案件，經臺北地院以95年度訴字第1248號判決有期徒刑10
    月，而於95年12月26日確定，嗣於96年7月15日因減刑執行
    完畢。詎其猶不知悔悟，另經於施用第一級毒品海洛因之犯
    意，於97年10月21日14、15時許，在臺北縣新店市○○路○
    段74巷8之1號3樓住處，施用海洛因1次。嗣於97年10月22日
    9 時30分許，為警通知前往臺北市政府警察局信義分局福德
    街派出所，自動同意採集尿液送驗，經檢驗結果，尿液呈鴉
    片類陽性反應，始悉上情。
二、案經臺北市政府警察局信義分局報告偵辦。
        證據並所犯法條
一、證據：
（一)被告甲○○於本署偵查時之供述：承認於上開時地施用第
     一級毒品海洛因之事實。
（二)台灣尖端先進生技醫藥股份有限公司97年10月29日濫用藥
     物檢驗報告1紙：證明被告尿液呈嗎啡陽性反應之事實。
（三）本署刑案資料查註紀錄表、全國施用毒品案件紀錄表各1
      份：證明被告於強制戒治執行完畢釋放後5年內再犯毒品
      危害防制條例第10條第1項之施用第一級毒品罪及累犯之
      事實。
二、核被告甲○○所為，係涉犯毒品危害防制條例第10條第1項
    之施用第一級毒品罪嫌。又被告前因竊盜及違反毒品危害防
    制條例案件，經臺灣臺北地方法院判處有期徒刑1年，於96
    年7月15日執行完畢，其於5年內故意再犯本件有期徒刑以上
    之罪，為累犯，請依刑法第47條第1項規定加重其刑。
三、依毒品危害防制條例第23條第2項、刑事訴訟法第251條第1
    項提起公訴。
        此  致
臺灣臺北地方法院
中    華    民    國    97    年    12    月    16    日
                              檢  察  官  馮  成
本件正本證明與原本無異
中    華    民    國    97    年    12    月    31    日
                              書  記  官  溫  敏  璇
附錄本案所犯法條
毒品危害防制條例第10條
施用第一級毒品者，處 6 月以上 5 年以下有期徒刑。
施用第二級毒品者，處 3 年以下有期徒刑。


司法院資訊處製作；財團法人民間司法改革基金會備份。
